Cayan Atreio Portela

☐ (61) 99164 3843 • ☑ cayanportela@hotmail.com ② cayan-portela.github.io • ☐ Cayan-Portela • in cayan-portela Brasileiro, solteiro, 31 anos.

Perfil

Com mais de 5 anos de experiência em ciência de dados, estatística e finanças quantitativas. Sólido conhecimento em R, SAS, python, SPSS, Excel e SQL. Vivência com times multi-disciplinares, unificando aplicações práticas e conhecimentos teóricos para a geração de resultados com valor negocial.

Educação

Finanças e Métodos Quantitativos

Doutorando, 2019–Atualmente

Universidade de Brasília

Estatística Experimental

Mestrado, 2016–2018

Universidade de São Paulo, Piracicaba

Um aplicativo shiny para modelos lineares generalizados.

Aplicativo interativo para o ajuste de modelos lineares generalizados.

Disponível em: https://cayan.shinyapps.io/glm-app

Estatística

Bacharel, 2011–2015

Universidade de Brasília

Análise de ampla associação do genoma:

Redução de dimensionalidade via seleção por torneios e análises indicativas.

Estratégias heurísticas e computacionais foram utilizadas para contornar a alta dimensão.

Experiência

Banco do Brasil - Unidade de Captação e Investimento

Brasília

2019-Atualmente

Cientista de dados - BI

Perfil e segmentação de clientes com base em dados;

modelos de aprendizado de máquina para predição e clusterização;

metodologias quantitativas e investigação de padrões em dados,

voltados para tomada de decisão e geração de insigths.

JnB Brasília

Professor Voluntário - Departamento de Administração

Tópicos Conteporâneos em Finanças - Ciência de Dados

Métodos e Modelos Quantitativos para Tomada de Decisão (2019/1).

IPEA - Instituto de Pesquisa Econômica Aplicada

Brasília

Pesquisador Bolsista

2017-Atualmente

2019-Atualmente

Modelos estatísticos/econométricos para inferência;

aprendizagem de máquina para predição, coleta de dados em *web-scrapping*, manipulação e visualização de dados.

Laboratório de Aprendizado de Máquina em Finanças e Organizações

Brasília

Pesauisado

2017-Atualmente

Modelos de aprendizado de máquina, inteligência artifical e modelos estatísticos. Coleta, limpeza e manipulação de bases de dados, *web scrapping*.

CNI - Confederação Nacional da Indústria

Brasília

Consultor

2018

Publicações

Feature selection and deep neural networks for stock price direction forecasting using technical analysis indicators

Machine Learning with Applications, 100060, (2021)

The robot from Ipanema goes working: estimating the probability of jobs automation in Brazil Latin American Business Review, 20.3, (2019)

Probabilidade de automação das ocupações brasileiras e a Indústria 4.0.

https://lamfo.shinyapps.io/automacao

Mídia: Folha de São Paulo, Época Negócios.

Na era das máquinas, o emprego é de quem? Estimação da probabilidade de automação de ocupações no Brasil.

Texto para Discussão, v. 2457, p. 1-32, 2019:

Crédito para inovação no Brasil: impactos da atuação da financiadora de estudos e projetos no esforço de P&D das firmas beneficiárias.

Financiamento do Desenvolvimento no Brasil. 1ed.: , 2018, v. , p. 259-279, cap. 8.

Mesas redondas

BRICS	Brasília
Labour Research Institute Network Meeting	2019

Painel: Skills development and Lifelong Learning for an Inclusive Future of Work

RAPS São Paulo

Rede de Ação Política pela Sustentabilidade.

2019

Painel: Futuro do Trabalho e Sustentabilidade

Universidade de Brasília Brasília

Faculdade de Administração, Contabilidade e Economia. Palestra: Como lidar com pessoas usando inteligência artificial?

2018

Seminários ministrados

Escola Nacional de Administração Pública

Brasília

Especialização em Análise de Dados em Políticas Públicas

2018

Professor Assistente - Análise de Dados em R

Universidade de Brasília

Brasília

Semana de Extensão

2017

Introdução ao ambiente R de computação estatística

Universidade de São Paulo

Piracicaba

2016

Departamento de Ciências Exatas

Análises interativas com o auxílio da plataforma shiny